【裁判字號】    98,易,3741
【裁判日期】    990129
【裁判案由】    竊盜等
【裁判全文】
臺灣臺北地方法院刑事判決              98年度易字第3741號
公  訴  人  臺灣臺北地方法院檢察署檢察官
被      告  甲○○
上列被告因竊盜等案件，經檢察官提起公訴（九十八年度偵字第
一三六八０號），本院判決如下：
    主  文
甲○○竊盜未遂，累犯，處有期徒刑肆月；又竊盜，累犯，處有
期徒刑柒月。應執行有期徒刑拾月。
    事  實
一、甲○○有贓物、竊盜、施用毒品、侵占遺失物等多項前科，
    其中：
  (一)於民國九十二年間因贓物案件，經臺灣板橋地方法院（下稱
    板橋地院）以九十二年度簡字第一四七三號判處有期徒刑六
    月確定，於九十三年八月二十六日執行完畢。
  (二)復於九十三年間因竊盜案件，經板橋地院以九十四年度簡上
    字第一一七號判處有期徒刑六月確定；再於九十四年間因施
    用第二級毒品案件，經該院以九十四年度簡字第八六二號判
    處有期徒刑四月確定，復因贓物、竊盜案件，經臺灣士林地
    方法院以九十四年度易字第九七四號分別判處有期徒刑六月
    、八月確定，又因施用第二級毒品案件，經板橋地院以九十
    四年度易字第一六五０號判處有期徒刑六月確定，再因竊盜
    、贓物案件，經臺灣高等法院以九十五年度上易字第一七一
    五號分別判處有期徒刑一年六月、四月確定；前開七罪，並
    經臺灣高等法院以九十六年度聲減字第三八０九號裁定分別
    減為有期徒刑三月、二月、三月、四月、三月、九月、二月
    ，應執行有期徒刑十一月確定。嗣入監執行，於九十七年三
    月二十五日縮短刑期假釋出監，付保護管束，同年七月五日
    保護管束期滿，未經撤銷假釋，其未執行之刑，以已執行論
    。
二、詎甲○○猶不知悔改，竟分別為下列犯行：
  (一)於九十八年三月二十九日晚間七時許，在臺北市○○區○○
    路九三巷路旁（起訴書誤載為六三巷之私人停車場內），見
    乙○○所有、停放該處之車號Ｆ三—七三００號自用小貨車
    內置放數袋不詳物品，竟意圖為自己不法之所有，以其所有
    之機車鑰匙，插入該車左前車門鎖孔，損壞該車門鎖（此部
    分毀損，未據告訴，詳後述），欲竊取車內物品，惟因該鑰
    匙斷折於鎖孔內，以致車門無法開啟，甲○○始罷手而未遂
    。
  (二)又於同年四月十三日凌晨二時許，在臺北市○○區○○路六
    三巷私人停車場內，見上開貨車門鎖已損壞，乃意圖為自己
    不法之所有，徒手開啟該車門，竊取車內之女泳裝一千零二
    十六件、泳帽二百二十個及車用免持聽筒十六組（價值合計
    約新臺幣十六萬一千九百元），得手後離去。嗣經乙○○報
    警循線查悉上情。
三、案經乙○○訴由臺北市政府警察局文山第二分局報請臺灣臺
    北地方法院檢察署檢察官偵查起訴。
    理  由
一、前揭事實，業據被告甲○○於本院審理時坦承不諱，並經被
    害人乙○○於警訊時指述明確，且有現場監視器錄影畫面翻
    拍照片及被告使用之0000000000號行動電話門號
    雙向通聯紀錄附卷可稽。本件事證明確，被告犯行洵堪認定
    ，應予依法論科。
二、核被告前揭事實欄二之(一)所為，係犯刑法第三百二十條第三
    項、第一項之竊盜未遂罪，所為前揭事實欄二之(二)部分，則
    係犯同條第一項之竊盜罪（公訴意旨就事實欄二之(一)部分漏
    載竊盜未遂犯行，業經公訴人於本院審理時更正在卷）。又
    被告前於：(一)九十二年間因贓物案件，經板橋地院以九十二
    年度簡字第一四七三號判處有期徒刑六月確定，於九十三年
    八月二十六日執行完畢；(二)復於九十三年間因竊盜案件，經
    板橋地院以九十四年度簡上字第一一七號判處有期徒刑六月
    確定；再於九十四年間因施用第二級毒品案件，經該院以九
    十四年度簡字第八六二號判處有期徒刑四月確定，復因贓物
    、竊盜案件，經臺灣士林地方法院以九十四年度易字第九七
    四號分別判處有期徒刑六月、八月確定，又因施用第二級毒
    品案件，經板橋地院以九十四年度易字第一六五０號判處有
    期徒刑六月確定，再因竊盜、贓物案件，經臺灣高等法院以
    九十五年度上易字第一七一五號分別判處有期徒刑一年六月
    、四月確定；前開七罪，並經臺灣高等法院以九十六年度聲
    減字第三八０九號裁定分別減為有期徒刑三月、二月、三月
    、四月、三月、九月、二月，應執行有期徒刑十一月確定；
    嗣入監執行，於九十七年三月二十五日縮短刑期假釋出監，
    付保護管束，同年七月五日保護管束期滿，未經撤銷假釋，
    其未執行之刑，以已執行論，此有卷附臺灣高等法院被告前
    案紀錄表可按，其於五年以內故意再犯有期徒刑以上之罪，
    皆為累犯，依刑法第四十七條第一項規定，均加重其刑。又
    被告雖已著手於前揭事實欄二之(一)竊盜犯行之實施，惟尚未
    取得財物，為未遂犯，依同法第二十五條第二項之規定減輕
    其刑，並就此部分罪刑先加後減之。爰審酌被告有多項前科
    ，素行不良，正值壯年，不思正途，屢犯竊盜，危害社會治
    安及被害人之財產權益，犯後雖坦承犯行，惟迄未賠償被害
    人所受損害等一切情狀，分別量處如主文所示之刑，並定其
    應執行之刑。
三、公訴意旨另以：被告於九十八年三月二十九日晚間七時許，
    毀損被害人所有之上開貨車門鎖，因認被告此部分所為尚涉
    犯刑法第三百五十四條之毀損罪嫌云云。然按告訴乃論之罪
    ，未經告訴者，應諭知不受理之判決，刑事訴訟法第三百零
    三條第三款定有明文。本案公訴人認被告係犯刑法第三百五
    十四條之罪，依同法第三百五十七條規定，須告訴乃論，惟
    查被害人僅曾就其車門鎖於九十八年四月十日遭人毀損乙事
    ，向司法警察提出告訴（此部分未據起訴，公訴人於本院審
    理時亦認係不詳人士所為），而未就同年三月二十九日亦遭
    人毀損乙節報警處理，此觀卷附被害人警訊筆錄及臺北市政
    府警察局文山二局興隆派出所受理各類案件紀錄表即明（見
    偵卷第一三至一四頁、第二一頁），是此部分既未經告訴，
    揆諸前揭規定，原應為不受理之諭知，然公訴意旨認此部分
    犯行與本案起訴經論罪之前揭事實欄二之(一)部分，有想像競
    合犯之裁判上一罪關係，爰不另為不受理之諭知，附此敘明
    。
據上論斷，應依刑事訴訟法第二百九十九條第一項前段，刑法第
三百二十條第一項、第三項、第四十七條第一項、第二十五條第
二項、第五十一條第五款，刑法施行法第一條之一第一項、第二
項前段，判決如主文。
本案經檢察官林勤綱到庭執行職務
中    華    民    國    99    年    1     月    29    日
                  刑事第八庭法  官  陳芃宇
以上正本證明與原本無異。
如不服本判決應於收受送達後10日內向本院提出上訴書狀，並應
敘述具體理由；其未敘述上訴理由者，應於上訴期間屆滿後20日
內向本院補提理由書（均須按他造當事人之人數附繕本）「切勿
逕送上級法院」。告訴人或被害人如對於本判決不服者，應具備
理由請求檢察官上訴，其上訴期間之計算係以檢察官收受判決正
本之日期為準。
                            書記官  徐鶯尹
中    華    民    國    99    年    2     月    1     日
附錄本案論罪科刑法條全文：
中華民國刑法第320條
意圖為自己或第三人不法之所有，而竊取他人之動產者，為竊盜
罪，處5  年以下有期徒刑、拘役或 5 百元以下罰金。
意圖為自己或第三人不法之利益，而竊佔他人之不動產者，依前
項之規定處斷。
前二項之未遂犯罰之。

司法院資訊處製作；財團法人民間司法改革基金會備份。
